【裁判字號】    96,交簡上,137
【裁判日期】    970229
【裁判案由】    公共危險
【裁判全文】
臺灣板橋地方法院刑事判決           96年度交簡上字第137號
公  訴  人  臺灣板橋地方法院檢察署檢察官
上  訴  人
即  被  告  甲○○
上列上訴人因公共危險案件，不服本院96年度交簡字第1347號中
華民國94年7 月25日第一審判決（聲請簡易判決處刑案號：96年
度速偵字第1733號），提起上訴，本院管轄之第二審合議庭判決
如下：
    主  文
上訴駁回。
    事實及理由
一、本案經本院審理結果，認第一審以上訴人即被告甲○○所為
    係犯刑法第185 條之3 之服用酒類不能安全駕駛動力交通工
    具而駕駛罪，累犯，判處有期徒刑肆月，如易科罰金，以新
    臺幣貳仟元折算一日，其認事用法均無違誤，量刑亦屬妥適
    ，應予維持，並引用如附件所示第一審刑事簡易判決書記載
    之事實、證據及理由。
二、上訴人即被告甲○○上訴意旨對於被訴事實為有罪之陳述，
    僅以：原審量刑過重，因被告失業兩、三年，家庭生活困苦
    ，家中有父母及兩名子女待撫養，請求從輕量刑等語。
三、按被告既為有罪之陳述，是本件原審予以論罪科刑，其認事
    用法並無違誤，另審酌被告前已有兩次酒醉駕車之前科，先
    後經臺灣士林地方法院以93年度士交簡字第800 號、95年度
    湖交簡字第123 號分別判處罰金銀元二萬六千元及有期徒刑
    二月，並均執行完畢。詎其於短時間內又再犯本件酒後駕車
    之公共危險犯行等情，原審之量刑亦屬妥適，是上訴人即被
    告之上訴即為無理由，應駁回其上訴。
四、又被告行為後，刑法第185 條之3 規定雖於97年1 月2 日修
    正公布，並自同年月4 日起生效施行，然修正前該條規定之
    法定刑係一年以下有期徒刑、拘役或三萬元以下罰金，修正
    後提高為一年以下有期徒刑、拘役或科或併科十五萬元以下
    罰金，比較修正前後之規定，以修正前刑法第185 條之3 之
    規定有利於被告，依刑法第2 條第1 項前段之規定，即仍應
    適用修正前刑法第185 條之3 規定，故原審判決雖未及比較
    適用，然上訴本院後，經比較新舊法，行為後之法律並非較
    有利於行為人，仍應適用行為時法，業如前述，則原審判決
    適用行為時法即無不當，自不構成撤銷之事由，附此敘明。
五、被告經合法傳喚無正當理由不到庭，依刑事訴訟法第371 條
    之規定，爰不待其陳述，逕行判決。
據上論斷，應依刑事訴訟第455 條之1 第1 項、第3 項、第368
條、第373 條、第371 條，刑法第2 條第1 項前段，判決如主文
。
本案經檢察官吳宗光到庭執行職務。
中    華    民    國    97    年    2     月    29    日
                    交通法庭  審判長法  官 李幼妃
                                    法  官 鄭燕璘
                                    法  官 張紹省
以上正本證明與原本無異。
本件不得上訴。
                                    書記官 周雅玲
中    華    民    國    97    年    2     月    29    日
附錄本案論罪科刑法條全文：
中華民國刑法第185條之3
服用毒品、麻醉藥品、酒類或其他相類之物，不能安全駕駛動力
交通工具而駕駛者，處一年以下有期徒刑、拘役或三萬元以下罰
金。


司法院資訊處製作；財團法人民間司法改革基金會備份。
